---
title: "Bibliometrix - RSL Eventos Climáticos Extremos"
output: html_notebook
---
** Preparando ambiente **
Para essa análise será utilizada a biblioteca Bibliometrix e suas dependências, para instalar utilize o comando

```{r}
install.packages("bibliometrix", dependencies=TRUE)
```


** Preparando a amostra **

- A exportação de conteúdo na Web Of Science é limitado a 500 registros, nesse estudo a amostra resultou em 572 documentos (12/jul/2022). Para que seja considerada a amostra toda, é necessário unir os arquivos

```{r}
library(bibliometrix)

file <- c("https://raw.githubusercontent.com/jairoalmeid/Bibliometrix/main/WebOfScience_export_part1.bib", "https://raw.githubusercontent.com/jairoalmeid/Bibliometrix/main/WebOfScience_export_part2.bib")

Amostra <- convert2df(file, dbsource = "wos", format = "bibtex")
```

- dbsource 
"isi" ou "wos" para arquivos vindo do Web Of Science;
"scopus" para arquivos da base de dados Scopus;
"pubmed" para arquivos da base PubMed;

- formart 
"bibtex" para arquivos em formato .bib
"plaintext" para arquivos em formato .txt
"endnote" para arquivos em formato .ciw

** Análise da importação **

Criação do objeto bibliometrix
O objeto contem informações como número de documentos, distribuição e frequência por autores, Ano de publicação etc. Essas informações serão utilizadas para realizar a análise estatística da amostra.
```{r}
results <- biblioAnalysis(Amostra, sep = ";")

```

A descrição estatística pode ser feita através da impressão do sumário, que contém um resumo com algumas informações. Nesse caso a variável "k" delimita a quantidade de informações.

```{r}
options(width=100)
S <- summary(object = results, k = 5, pause = FALSE)

```
